【裁判字號】    89,易,592
【裁判日期】    890412
【裁判案由】    違反台灣地區與大陸地區人民關係條例
【裁判全文】
臺灣臺南地方法院刑事判決                          八十九年度易字第五九二號
    公  訴  人  臺灣台南地方法院檢察署檢察官
    被      告  甲○○○
右列被告因違反台灣地區與大陸地區人民關係條例案件，經檢察官提起公訴（八十九
年度偵字第六八號），本院判決如左：
    主  文
甲○○○僱用大陸地區人民從事未經許可之工作，處罰金新台幣陸萬元，如易服勞役
，以銀元參佰元即新台幣玖佰元折算壹日。
    事  實
一、甲○○○係台南市○○路五十三號「神雨日本料理店」負責人，明知張世芬係大
    陸地區人民，因探親獲准來臺，並未經許可在臺工作，竟自民國八十八年十月間
    起，至八十八年十一月二十七日止，僱用大陸地區人民張世芬在上址從事餐廳服
    務之工作，嗣於八十八年十一月二十七日二十時五十分許在上址為警查獲。
二、案經台南縣警察局歸仁分局報請台灣台南地方法院檢察署檢察官偵查起訴。
    理  由
一、訊據被告甲○○○矢口否認右揭犯行，辯稱：是張世芬要回大陸，與其婆婆、小
    叔、丈夫到她店裡找她，她請張世芬及其家人吃飯，是警察誤以為張世芬有幫忙
    云云。惟查右揭事實業據張世芬於警訊中供述明確，復經查獲之員警林光雄在偵
    查中結證稱：「．．．．．．主管喬裝客人去那邊用餐，．．．確認張世芬之違
    法工作情形，就打行動電話給我們，我們到現場時張世芬有穿圍裙，我們進入臨
    檢前，也有看到張世芬在端菜，我們進入餐廳後，張世芬看到我們穿制服，轉身
    就要離開，被我們攔下。」等語，並有違反兩岸人民關係條例案件現場紀錄一紙
    及張世芬之出境登記表、中華民國臺灣地區旅行證各一件附卷可稽，事證已臻明
    確，被告所辯為飾卸之詞，不足採信，應予依法論科。
二、被告僱用大陸地區人民從事未經許可之工作，違反台灣地區與大陸地區人民關係
    條例第十五條第四款之之規定，應論以該條例第八十三條第一項之罪。爰審酌被
    告無不良素行、及犯罪之動機、目的、手段、所生危害、犯罪後態度等一切情狀
    ，處如主文所示之刑，並諭知易服勞役之折算標準，以資懲儆。
據上論斷，應依刑事訴訟法第二百九十九條第一項前段、台灣地區與大陸地區人民關
係條例第八十三條第一項、第十五條第四款、刑法第十一條前段、第四十二條第二項
、罰金罰鍰提高標準條例第二條，判決如主文。
本案經檢察官李白松到庭執行職務。
中    華    民    國      八十九    年        四      月      十二      日
                                臺灣臺南地方法院刑事第三庭
                                      法  官  吳孟良
右正本證明與原本無異
如不服本判決應於送達後十日內向本院提出上訴狀
                                      書記官  陳金堂
中    華    民    國      八十九    年        四      月      十二      日
附錄本案論罪科刑法條全文：
台灣地區與大陸地區人民關係條例第十五條第四款：
左列行為不得為之：
四  僱用大陸地區人民從事未經許可或與許可範圍不符之工作。
臺灣地區與大陸地區人民關係條例第八十三條第一項：
違反第十五條第四款或第五款規定者，處一年以下有期徒刑、拘役或併科新台幣三十
萬元以下罰金。


司法院資訊處製作；財團法人民間司法改革基金會備份。
